臺灣臺南地方法院民事裁定  
111年度護字第240號
聲  請  人  臺南市政府社會局

法定代理人  陳 榮 枝


相  對  人  ○    Ａ
法定代理人  ○    Ｂ
上列當事人聲請延長安置事件，本院裁定如下：
    主  文
准將相對人自民國111年10月24日起至民國112年1月23日止延長
安置三個月。
聲請程序費用新臺幣壹仟元由相對人負擔。
    理  由
一、按兒童及少年有下列各款情形之一者，直轄市、縣（市）主
    管機關應予保護、安置或為其他處置；必要時得進行緊急安
    置：一、兒童及少年未受適當之養育或照顧。二、兒童及少
    年有立即接受醫療之必要，而未就醫。三、兒童及少年遭受
    遺棄、身心虐待、買賣、質押，被強迫或引誘從事不正當之
    行為或工作。四、兒童及少年遭受其他迫害，非立即安置難
    以有效保護。又直轄市、縣（市）主管機關依前條規定緊急
    安置時，應即通報當地地方法院及警察機關，並通知兒童及
    少年之父母、監護人，但其無父母、監護人或通知顯有困難
    時，得不通知之。緊急安置不得超過72小時，非72小時以上
    之安置不足以保護兒童及少年者，得聲請法院裁定繼續安置
    。繼續安置以3個月為限；必要時，得聲請法院裁定延長之
    ，每次得聲請延長3個月。兒童及少年福利與權益保障法第5
    6條第1項、第57條第1、2項分別定有明文。
二、本件聲請意旨略以：
　（一）本案相對人○Ａ業於民國111年4月21日由聲請人向鈞院緊
        急安置並經鈞院111年度護字第153號裁定延長安置至11
        1年10月23日止。
　（二）本案相對人○Ａ於111年4日15日急診入院，經醫生檢查後
        ，相對人○Ａ右股骨骨折及左股骨遠端幹骺端線性骨折，
        且臉部、頸部及手部亦有多處傷勢，與相對人○Ａ之法定
        代理人○Ｂ所陳述相對人○Ａ受傷原因不符，評估○Ｂ未能提
        供合宜照顧及安全維護，為維護兒少最佳利益，故聲請
        人於111年4月21日緊急安置在案。
　（三）○Ｂ親屬支持系統薄弱、親職認知教養能力不足以及無法
        維護相對人○Ａ安全照護，爰依兒童及少年福利與權益保
        障法第57條規定，建請鈞院准予相對人○Ａ延長安置3個
        月，以保障兒童及少年最佳利益。
三、經查，聲請人主張之上開事實，業據提出臺南市政府家庭暴
    力暨性侵害防治中心兒童及少年保護案件安置評估報告表1
    件為證，並經本院依職權調取上開卷宗及個人戶籍資料查詢
    表2件核閱綦詳，且上開安置評估報告表亦載明○Ｂ知悉相對
    人○Ａ將會持續安置一事，態度尚可接受等語，是堪認聲請人
    主張之事實為真實。本院審酌相對人○Ａ為年僅一歲之嬰幼兒
    ，無自我保護能力，且其法定代理人○Ｂ親職功能不彰，其他
    家屬支持系統薄弱，相對人若未再接受安置，仍無法獲得適
    當之養育及照顧，其身心有再受害之虞，非延長安置顯不足
    以保護相對人，是聲請人聲請延長安置相對人，於法核無不
    合，應予准許。
四、依家事事件法第97條，非訟事件法第21條第2項、第24條第1
    項，民事訴訟法第78條，裁定如主文。
中　　華　　民　　國　　111 　年　　10　　月　　17　　日
                      家事法庭  法  官　葉惠玲   
以上正本係照原本作成。
如不服本裁定應於送達後10日內向本院提出抗告狀，並繳納抗告
費新臺幣1,000元。
中　　華　　民　　國　　111 　年　　10　　月　　17　　日
                                書記官　陳玉芬